臺灣臺中地方法院刑事判決　　　　　　　　　　　　　九十三年度易字第四五三號
　　公　訴　人　臺灣臺中地方法院檢察署檢察官
　　被　　　告　乙　○
　　選任辯護人　蕭慶鈴律師
　　　　　　　　梁基暉律師
　　　　　　　　蔡志忠律師
右列被告因傷害案件，經檢察官提起公訴（九十二年度偵字第一九三一二號），本院
判決如左：
    主  文
乙○傷害人之身體，處有期徒刑壹年。
    事  實
一、乙○與甲○○為鄰居，均住於臺中縣梧棲鎮○○路○段三三五巷，乙○住二十號
    ，甲○○住二一號。乙○前因細故對甲○○有所不滿，懷恨在心。其於民國（下
    同）九十二年八月十八日十八時許，駕駛車號Ｈ四─一三一七號自用小客車返家
    ，見甲○○獨自一人在臺中縣梧棲鎮○○路○段三三五巷二一號旁蹓狗，竟基於
    傷害甲○○身體之故意，將車輛右轉，以該自用小客車右前車輪壓住甲○○之左
    腳掌，致甲○○受有左腳掌第二腳趾開放性骨折併足跟撕裂傷之傷害。
二、案經甲○○訴由臺中縣警察局清水分局報請臺灣臺中地方法院檢察署檢察官偵查
    起訴。
    理  由
一、訊之被告乙○固坦認駕車壓傷告訴人腳掌一情不諱，惟矢口否認具有傷害之故意
    ，於偵查中辯稱：當天我開車經過一間土地公廟前廣場，遠遠就看到甲○○手裡
    拿一根紅色棍子，車子經過，甲○○就用棍子砸我的擋風玻璃，我因一時緊張才
    會不小心壓到他的腳云云；審判中辯稱：我本來是開斜斜的，去向他打招呼，他
    就直接將手拿的塑膠條打我的車窗玻璃，我一時緊張，才會壓到他腳，當時我是
    要開回來，我家在他家斜對面，我四個車窗沒有打開云云。惟查：
（一）告訴人甲○○於偵查及審判中均明確指稱：被告是故意的，他壓到我的地點是
      溝渠加蓋，他壓到我之後，車還往前衝，所以才會掉到空地內：：：被告先將
      車開向我家，我的狗看到他車有後退，我說沒關係，我們去臭臭。於是我帶狗
      去空地大便。被告就先開車到前面（往貨櫃那邊開）。我帶狗去大便，結束後
      往家裡走，有聽到有人在叫我，我沒有理會，被告就開車急轉彎（九十度向右
      轉），壓我的腳，起先只有壓到拖鞋，我告訴他壓到我了，結果他更前進一點
      ，才壓斷我的腳：：：我一直喊他，他不理會，他的車子就往前衝向田裡面，
      他自己從車裡出來，並向我說我等你很久了等語（九十三年七月二十日審判筆
      錄、九十三年六月二十五日準備程序筆錄、偵卷第二三頁偵訊筆錄）。
（二）查被告乙○駕駛之Ｈ四─一三一七號自用小客車，於壓傷告訴人後掉落甲○○
      住處（臺中縣梧棲鎮○○路○段三三五巷二一號）旁之空地內，該車之車頭方
      向係朝向空地，而非朝向巷道前方；該處係屬溝渠加蓋，自空地至巷道路面之
      距離尚有二、三公尺等情，有案發後警方所攝及告訴人所攝之照片在卷可稽。
      被告若係正常往前行駛，僅路過告訴人住處門前，車頭應朝向前方，斷無將車
      頭朝向空地之可能；若被告原先之目的係要與告訴人打招呼，僅須搖下車窗呼
      喊告訴人即可，絕無將車頭右轉九十度之必要。又被告自稱當時四個車窗都沒
      有打開，則如何與告訴人打招呼？故告訴人所言應堪採信，而被告所辯乃卸責
      之語，不足採信。
（三）至於選任辯護人另為被告辯稱：被告當時車速很慢，業經告訴人在庭陳明，若
      被告具有傷害故意，何不快速衝撞告訴人云云。然以巷道路面與空地約有八十
      公分之高度落差，被告若快速衝撞告訴人，極易致人於死，被告自身亦將因衝
      落空地之撞擊而受傷，被告對於告訴人僅因細故不滿，應未達到欲置告訴人死
      地之程度，故並未快速衝撞告訴人，僅慢速壓傷告訴人腳部，用以洩憤，核與
      經驗法則無違，無從對於被告作有利之認定。
（四）此外復有現場圖、童綜合醫院之診斷證明書、告訴人傷口照片等在卷可證。事
      證明確，被告犯行洵堪認定。
二、核被告乙○所為，係犯刑法第二百七十七條第一項之傷害罪。爰審酌被告犯罪之
    動機係因細故對甲○○懷恨在心、被害人受傷害程度為左腳掌第二腳趾開放性骨
    折併足跟撕裂傷之傷害，頗為嚴重，並致告訴人受有相當大之疼痛，被告以車壓
    傷人之手段不良，犯罪後雖曾表示有意願和解，惟並未誠心道歉，以致被害人不
    願原諒，惟其並無犯罪前科，品行尚可等一切情狀，量處如主文所示之刑。
三、告訴人雖陳稱：其右膝血腫，亦係同時遭被告撞下田裡時，汽車右前輪上方撞的
    等語，惟查告訴人於九十二年八月十八日至童綜合醫院就診時，病歷僅記載左腳
    掌受傷部分，完全未記載其右膝之傷害情形，至九十二年九月十三日告訴人再度
    至該醫院求診，始自稱右膝血腫係同一時間導致等語，此觀諸卷附童醫院診斷證
    明書及病歷影本甚明。則告訴人因右膝傷害求診之日期，已在案發約一個月後，
    時間相隔太久，難以認定係被告同一次傷害行為所導致，檢察官亦未就此部分起
    訴，本院爰不予審酌，附此敘明。
據上論斷，應依刑事訴訟法第二百九十九條第一項前段，刑法第二百七十七條第一項
，罰金罰鍰提高標準條例第一條前段，判決如主文。
中      華      民      國      九十三      年      八      月    五    日
                              臺灣臺中地方法院刑事第六庭
                                  審判長法  官  夏一峰
                                        法  官  鄧敏雄
                                        法  官  林念祖
右正本證明與原本無異。
如不服本判決，應於送達後十日內向本院提出上訴狀（須附繕本），上訴於台灣高等
法院台中分院。
                                          書記官
中      華      民      國      九十三      年      八      月    五    日
附錄本案論罪科刑法條全文
刑法第二百七十七條第一項
    傷害人之身體或健康者，處三年以下有期徒刑、拘役或一千元以下罰金。
